【裁判字號】    95,上更(一),67
【裁判日期】    950926
【裁判案由】    毒品危害防制條例
【裁判全文】
臺灣高等法院刑事判決            95年度上更（一）字第67號
上  訴  人  臺灣臺北地方法院檢察署檢察官
上  訴  人
即  被  告  甲○○
選任辯護人  舒建中律師
            王雅慧律師
上列上訴人因被告毒品危害防制條例案件，不服臺灣臺北地方法
院94年度訴字第324號，中華民國94年7月14日第一審判決（起訴
案號：臺灣臺北地方法院檢察署94年度偵字第2349號），經判決
後，最高法院發回更審，提起上訴，本院判決如下：
    主  文
原判決關於販賣第二級毒品暨其執行刑部分撤銷。
甲○○連續販賣第二級毒品，累犯，處有期徒刑捌年肆月，如附
表一所示之物均沒收銷燬之；如附表二所示之物均沒收之；其所
得財物新台幣貳拾壹萬參仟肆佰元應予沒收，如全部或一部不能
沒收時，以其財產抵償之。
    事  實
一、甲○○前於民國（下同）89年間，因竊盜案件，經臺灣臺北
    地方法院以89年度易字第1359號判處有期徒刑3月確定在案
    ，於90年3月19日易科罰金執行完畢。詎其猶不知悔改，明
    知MDMA（3,4-亞甲基雙氧甲基安非他命，3,4-Methylenedio
    xyamphe- tamine，俗稱搖頭丸）業經公告列為毒品危害防
    制條例所管制之第二級毒品、愷他命（Ketamine，又稱K他
    命）經公告列為該條例所管制之第三級毒品，安定（二氮平
    ，Diazepam）、硝西泮（耐妥眠，Nitrazepam）則經公告列
    為該條例第四級毒品，均不得販賣、轉讓，竟基於販賣牟利
    之概括犯意，自93年10月間起，至94年1月27日20時止之期
    間內，以其所有門號為「0000000000號」行動電話為聯絡販
    賣毒品之工具，以成本價為搖頭丸每顆新台幣（下同）250
    元、愷他命每包800元、一粒眠每顆20元，連續以先進貨販
    賣再扣除其販賣毒品所得利潤後定期結算販入毒品成本之方
    式，向綽號「簡總」之乙○○（所用行動電話門號為000000
    0000號）、綽號「建文」、「孫哥」之人，取得其欲供販賣
    之用，含第二級毒品MDMA及第三級毒品愷他命暨第四級毒品
    安平等成分之搖頭丸、含第二級毒品MDMA成分之搖頭丸、第
    三級毒品愷他命粉末及含第四級毒品安定、硝西泮成分之一
    粒眠藥錠多次，再以搖頭丸每顆350元、400元或450元不等
    之價格，愷他命則分成原裝或摻雜乙醯胺酚（解熱鎮痛劑）
    、咖啡因粉末（興奮劑）等洗劑成分後，分成原裝、中包及
    小包三種包裝，再分別以每包1,8 00元、1,500元、1,200元
    之價格，一粒眠則以每顆40元之價格，並以「衣」、「E」
    、「車」、「V」W（福斯）、「Heineken」（海尼根）、「
    H」代稱搖頭丸，「褲子」或「K」代稱愷他命，「眠」或「
    MEA」代稱一粒眠，在桃園縣桃園市○○路66號「爵士藍調
    PUB」店內、臺北市六張犁捷運站及其他不詳地點，將毒品
    出售予綽號「小偉」之陳韋呈、乙○○、及綽號分別為「志
    哥」、「小揚」、「可樂」、「晉瑛」、「世賢」、「長腳
    」、「Jeno」等不詳真實姓名之成年人謀利，並依事先約定
    將其販入毒品之成本價定期回繳給真實姓名年籍不詳綽號「
    建文」等成年男子所屬販毒集團。其因販賣前開毒品所得財
    物，各為72,000元、20,000元、7,000元、10,000元、42,
    000元、17,400元、20,000元、15,000元、10,000元，合計
    213,400元。
二、嗣於94年1 月27日20時許，員警持搜索票搜索臺北市○○區
    ○○路21巷3 號3 樓甲○○租屋處，始為警查獲，並在蘇皓
    志身上扣得含第四級毒品「安定」、「硝西泮」成分之一粒
    眠一顆，在陳韋呈（另行審結）皮包內扣得含第二級毒品「
    MDMA」成分之紅色圓形錠18顆（驗餘淨重4.51公克）、綠色
    圓形藥錠（驗餘淨重11.96公克），並分別於甲○○皮包內
    、上開租屋處房間內小桌子上、床頭櫃內，及床頭櫃上扣得
    如附表一所示：甲○○所有供販賣第二級毒品、第三級毒品
    、第四級毒品所用之含第二級毒品「MDMA」及第三級毒品愷
    他命暨第四級毒品安定等成分之綠色圓形藥錠93顆、含第二
    級毒品「MDMA」成分之淺綠色圓形藥錠1顆，附表二所示：
    其所有供販賣第三級毒品愷他命所用之愷他命粉末2包、含
    咖啡因、乙醯胺酚成分之白色粉末1包、咖啡因粉末1包及1
    大罐、乙醯胺酚粉末1小包及1大包，其所有供販賣第四級毒
    品所用之含第四級毒品「安定」、「硝西泮」成分之淺紅色
    圓形藥錠478顆，及其所有供上開犯罪所用之帳冊1本、磅秤
    1 台、分裝袋30個、大分裝袋52個、小分裝袋100個、行動
    電話1具（門號0000000000號），另扣得Dicyclomine（係解
    痙劑）成分之白色藥丸4顆等物。
三、案經臺北縣政府警察局新店分局報告臺灣臺北地方法院檢察
    署檢察官偵查起訴及追加起訴。
    理  由
甲、程序部分：
一、關於被告94年1 月28日第二次警詢筆錄證據能力部分：
(一)被告甲○○於第二次警詢時固供承其向真實姓名年籍不詳、
    綽號「阿嘉」之男子販入搖頭丸、愷他命、一粒眠後，出售
    予不特人施用，惟於原審法院審理時則否認上開在臺北縣政
    府警察局新店分局刑事組所製作筆錄內容之真實性，並辯稱
    ：「該份警詢筆錄是警察預先製作，警察說交出藥頭的話，
    到法院交保的機會比較大」等語。
（二）查：
  、司法警察官或司法警察詢問犯罪嫌疑人時，應全程連續錄
      音，必要時並應全程連續錄影，但有急迫情形且經記明筆
      錄者，不在此限，刑事訴訟法第100條之1第1項、第100條
      之2定有明文；又筆錄內所載之被告陳述與錄音或錄影之
      內容不符者，除有急迫情形外，其不符之部分，不得作為
      證據，同法第100條之1第2項定有明文。
  、按刑事訴訟法之所以要求司法警察官或司法警察於詢問被
      告或犯罪嫌疑人時應全程錄音，必要時並全程錄影，其立
      法目的無非乃為偵查程序係秘密而不公開，為防杜違法偵
      查並保障被告或犯罪嫌疑人之人權，法文中乃為上開規定
      ，且上開規定之全程連續錄音，其立法之真意應係要求司
      法警察官或司法警察於詢問被告時應自詢問開始以迄筆錄
      製作完成之過程中就訊問過程全程錄音，而不得於訊問被
      告完畢，製作完筆錄後由警員與被告按照筆錄之內容逐字
      照句宣讀，蓋如於製作完筆錄後方逐字照句宣讀筆錄，該
      份錄音帶乃無從顯示該筆錄之製作是否出於被告之自由意
      思，因此，司法警察機關所提出被告之警訊錄音帶若係於
      製作筆錄完後，方由被告與警員按筆錄之記載逐字宣讀，
      斯時應將此訴訟上不利益之事實歸由司法警察機關負擔，
      法院自應將該份警訊筆錄認無證據能力予以排除。
  、本案被告之第二次警詢筆錄錄音帶，經原審法院於94年5
      月16日播放勘驗結果，上開警詢錄音帶內容，其錄音過程
      為連續錄音，與筆錄第1頁、第2頁、第3頁、第5頁、第8
      頁（即偵查卷第12、13、14、16、19頁）所載內容相符，
      其中警詢筆錄第3頁（即偵查卷第14頁）第1行至第8行、
      第5頁（即偵查卷第16頁）部分，依該錄音帶內容所呈現
      被告係連續陳述扣押物品名稱、數量、重量（包括毛重、
      淨重亦有說出），被告回答毒品販賣毒品價格時甚且均有
      說出「新台幣」，被告顯係依照已製作完成之筆錄回答；
      再者，第二次警詢筆錄記載詢問時間係自該日（94年1月
      28日）11時15分至同日14時止，惟該次警詢筆錄之錄音帶
      錄音時間計26分35秒等情，此有原審法院94年5月16日之
      勘驗筆錄及蒞庭檢察官於94年6月15日提出之勘驗筆錄在
      卷可稽，況該警詢筆錄第6頁（即偵查卷第17頁）第18行
      部分筆錄記載被告稱：「我『只』有吸食K他命，搖頭丸
      及一粒眠我沒有吸食」等語，惟經勘驗上開錄音帶內容顯
      示，被告係稱：「我沒有吸食K他命、搖頭丸及一粒眠」
      等語；且警詢錄音帶中，被告並未陳述筆錄第4頁（即偵
      查卷第15頁）第13行所載：「最後一次是在94年1月初晚
      上23時左右，以相同之價錢購得相同之毒品數量」、第
      16行「總進貨價錢約為新台幣37萬5千元左右」及第7頁（
      即偵查卷第18頁）第4行至第6行記載：「但陳韋呈的朋友
      若需要購買K他命、搖頭丸及一粒眠時，會透過陳韋呈向
      我購買」等語，益徵該筆錄並非依被告陳述為記載，核諸
      前揭說明，被告之該份警訊筆錄於本件訴訟上自無證據能
      力。
二、按刑事訴訟法第15 9條第1項雖規定，被告以外之人於審判
    外之言詞或書面陳述，除法律有規定外，不得作為證據。惟
    同法第159條之5第2項已規定，當事人、代理人或辯護人於
    法院調查證據時，知有第159條第1項不得為證據之情形，而
    未於言詞辯論終結前聲明異議者，視為有前項之同意（指同
    條第1項之同意作為證據）。此乃第159條第1項所容許，得
    作為證據之例外規定之一（參最高法院93年度台上字第3533
    號判決要旨）。經查本案被告、檢察官、辯護人於言詞辯論
    終結前，均未就前開所述以外所調查之證據主張有刑事訴訟
    法第159條第1項不得為證據之情形（本院上訴審94年6月21
    日審判筆錄），因此，本案經調查之證據均有證據能力，合
    先敘明。
乙、實體部分：
一、訊據上訴人即被告甲○○，否認有何販賣第二級毒品、第三
    級毒品及第四級毒品之犯行，於本院上訴審辯稱：伊在「
    PUB」內任招待，安排包廂，伊只有賣紅色包裝之快樂丸，
    伊未與陳韋呈一起賣，二人係在一起工作而已，查扣之磅秤
    及分裝非伊所有；「0000000000號」電話係伊所有使用，但
    未用以販毒，伊未向乙○○買毒品；伊在偵查中所言不實在
    ，這是依照警詢筆錄所講的；查扣之大本帳冊記載幾包係扣
    案之毒品，小帳本係記載PUB之飲料資料云云，於本院本審
    則承認曾向乙○○購買搖頭丸。其於原審復辯稱：扣案含有
    第二級毒品MDMA及第三級毒品愷他命暨第四級毒品安定之綠
    色圓形藥錠、含有第二級毒品MDMA之淺綠色圓形藥錠、含有
    第三級毒品愷他命成分之白色粉末、含有咖啡因、乙醯胺酚
    成分之白色粉末、含有咖啡因成分之白色粉末、含有乙醯胺
    酚成分之粉末，均係陳威廷託付其代為保管，一粒眠則係其
    購入供己施用，並未販賣等詞。
二、本院查：
（一）本件被告甲○○於 94 年 1 月 28 日偵查時供稱：「查
      獲之毒品，是其向綽號『阿嘉』之不詳真實姓名年籍男子
      拿貨，由其出面販賣給其他人，再以不定期結帳方式給付
      買入毒品價款，賣不掉的毒品也可以還給毒品供應者，販
      賣毒品種類包括搖頭丸、愷他命及一粒眠，自 93 年 10
      月底起開始販賣，於 94 年 1 月 20 日最後一次販賣，
      搖頭丸進價一顆 250 元，以 400 元賣出，愷他命進價一
      瓶 800 元，以 1, 200 元賣出，一粒間進價一顆 20 元
      ，以 40 元賣出，查扣之帳冊是記載販賣毒品用，『出』
      代表出貨，販賣毒品出去的數量，『回』代表販賣毒品取
      得的價金，『領』代表毒品供應者提供之毒品數量，『原
      』、『中』、『小』代表毒品的大小包，分別代表整包、
      中包、小包，『 K 』代表愷他命，『 E 』代表搖頭丸，
      『MEA』代表一粒眠」等語（見偵查卷第125頁至第127頁
      ）；嗣於同年1月29日原審法院94年聲羈字第34號案件審
      理時供稱：「毒品是一個叫『阿嘉』的人交給我的，等一
      段時間再結算，於93年10月底開始至94年1月24日在爵士
      藍調PUB附近販賣，搖頭丸每顆250元買，以400元賣出，
      愷他命一瓶800元買入，以1200元賣出，一粒眠一顆以20
      元買入，以40元賣出，愷他命有分大小包，原來包裝的
      1800元，中包的1500元，小包的1200元」等語（見94年度
      聲羈字第34號刑事卷宗第5、6頁）；又被告就毒品供應者
      及販賣對象所供，亦核與下列監聽譯文、扣案帳冊記載（
      詳後述）有所不符，參以被告於原審法院94年3月17日訊
      問時供稱：「其於查獲當天在檢察官偵訊時所為供述不完
      全實在，其所說的上手及所賣的對象不實在」等情（見一
      審卷第11頁）以觀，足見被告在上開筆錄所供毒品供應者
      及所賣對象應非實情，固不足採，惟其於上開筆錄中已明
      確供承係以搖頭丸每顆400元、愷他命每瓶1, 200元至
      1,800元、一粒眠每粒40元之價格分別販賣，核與扣案被
      告帳冊上之記載（詳後述）相符。此外，復有自被告皮包
      內查獲如附表一編號1、2所示含第二級毒品MDMA及第三級
      毒品愷他命暨第四級毒品安定之綠色圓形藥錠93顆、含第
      二級毒品MDMA之淺綠色圓形藥錠1顆，及自被告上開租屋
      處房間內小桌子上、床頭櫃內及床頭櫃上扣得其所有如附
      表二編號1、2所示之愷他命粉末2包（驗餘總淨重23. 41
      公克）、如附表二編號8、9所示之含第四級毒品安定、硝
      西泮成分之淺紅色圓形藥錠478顆（驗餘總淨重88.26公克
      ）等毒品扣案為佐。是上開被告有關其販賣搖頭丸、愷他
      命、一粒眠之供述顯與事實相符，自得採為認定本件犯罪
      事實之依憑。
（二）又依據被告甲○○與乙○○間、乙○○與綽號「小莉」女
      子間、乙○○與賴玟凌間、乙○○與不詳真實姓名年籍男
      子間陳述內容之電話監聽內容譯文（見一審卷第113 頁反
      面至第115頁、第159頁至第189頁之監聽譯文）所示，足
      證被告甲○○確係向乙○○等人販入毒品後自行出售圖利
      ，再回帳繳付其販入毒品之費用給「建文」等人，而被告
      綽號「德銘」、「阿明」），乙○○綽號「簡總」、陳韋
      呈綽號「小偉」，亦為被告所不爭執，復有乙○○使用之
      「0000000000號」行動電話及被告所用之「0 000000000
      號」行動電話通訊監察譯文附卷可佐。其監聽之內容與本
      件有關部分如下：
  、乙○○於94年1月11日17時57分54秒時，接獲「建文」所
      發簡訊稱：「阿明（指被告）說中午你會拿給他，簡總（
      指乙○○）拜託中午我一定要回錢，我已經被罵很慘」等
      語，嗣乙○○於同日18時5分許，以其所用之「000000000
      0 號」行動電話撥打給「賴玟凌」，乙○○向「賴玟凌」
      表示：「真的被『德銘』（指被告）氣死」，並稱：「還
      是為了那錢跟帳的問題啊，到處那邊講謊話，在那邊騙，
      那邊騙」，賴玟凌稱：「他沒錢對不對！」，乙○○稱：
      「對啊！結果現在人家，他的帳，現在倒帳，因為當初是
      我帶這個 pub，我說沒問題，『德銘』這 200 克，這 26
      0,000 算我簡總的頭上沒關係，結果『德銘』現在到處編
      謊話，到處騙，這邊瞞這樣子」等語。
  、另乙○○於94年1月15日接獲不詳真實姓名年籍人士所打
      電話，該撥打電話之人問乙○○：「有沒有那個啊，台北
      『藥頭』電話給我好不好？調『東西』」，乙○○遂問該
      撥打電話之人現在何處，該人表示在六張犛，乙○○表示
      太遠了，並詢問該人要調多少「東西」，該人表示：「三
      瓶 K 」（按應係指第三級毒品愷他命），乙○○表示：
      「這邊（指爵士藍調 PUB）剛開幕，當然重兵（指藥頭）
      全都拉來了啊」，該人並詢問藥頭是否會上台北，乙○○
      稱：「我找一個『德銘』（即被告）聽啦！然後你跟他講
      ，看他願不願意跑」，之後由被告接聽，該人並詢問被告
      是否願意送「東西」到台北，被告表示可以，等一下就要
      回臺北，該人表示其為『簡總』的朋友，並稱：「要好的
      喔」，被告表示：「當然好，一瓶拿一五（指每瓶 1,500
      元）」，該人表示其要拿三瓶，算便宜一點，被告答稱：
      「這種東西我們在店裏放 18 （指 1,800 元），你問『
      簡總』就知道了」，之後兩人相約在六張犛捷運站碰面。
      是依上開監聽譯文內容所示，被告確係向乙○○販入毒品
      後自行出售圖利，再回帳繳付其販入毒品之費用給「建文
      」等人，此部分事實足堪認定。
  、再依卷附被告自承為其對話內容之監聽譯文顯示，被告於
      九十四年一月十三日十七時十九分零六秒許，接獲乙○○
      所發內容為：「上次購的洗劑，今晚記得全部帶來公司」
      之簡訊後，隨即於同日十七時十九分五十五秒以其「 000
      0000000號」行動電話撥打乙○○所用之「0000000000 號
      」行動電話，乙○○詢問被告是否收到簡訊，並要求被告
      於當日將洗劑帶到公司，被告表示乙○○上次所買洗劑已
      用完，但還有預留，願將預留的洗劑帶給乙○○，核與被
      告於原審審理時供述扣案之咖啡因、乙醯胺酚粉末即洗劑
      ，摻在愷他命裡乙情相符，並有自被告住處查獲之如附表
      一所示毒品及如附表二所示藥粉、帳冊、包裝袋、磅秤等
      物可資佐證，亦堪認定被告確有販賣第三級毒品之事實。
  、又細審同案被告陳韋呈於九十四年一月二十一日二十一時
      四十七分許，以甲○○之「 0000000000 號」行動電話撥
      打乙○○所使用之「 0000000000 號」行動電話，陳韋呈
      稱：「那個弄『海尼根』（指搖頭丸，藥丸上有 Heineke
      n 字樣）那東西我幫你出」、乙○○表示等一下會拿給「
      孫哥」，並問陳韋呈是否已將「海尼根」的帳交給「孫哥
      」，陳韋呈表示還沒碰到孫哥，所以尚未結清，並詢問乙
      ○○不是答應「孫哥」今天另外的三件「衣」（指搖頭丸
      ）也要，乙○○則稱：「好啦，你就把那些錢今天都拿給
      『孫哥』，我另外還會再拿給『孫哥』，叫他順便帶過去
      ，那反應還不錯吧？」等語，陳韋呈則回以：「那 50 瓶
      酒記得要帶就對」，並表示「那 50 部『車』還沒辦法賣
      出去」等語，之後乙○○要求被告接聽電話，乙○○問被
      告：「你那天『四哥』的錢，你總共跟他收多少錢？」，
      被告問：「『四哥』收什麼？」，乙○○稱：「那天你不
      是跟我拿了兩個『圓的』，還有一批『海尼根』酒。」，
      被告答稱：「對」，乙○○問被告：「『海尼根』你是已
      經回給『小韋』（指陳韋呈）是不是？」，被告稱：「對
      ，我都跟『小韋』清啊。」，乙○○又問：「那另外呢？
      你不是另外拿兩個『圓的』，你跟他收多少錢？」並提醒
      被告稱：「就是禮拜六那一天嘛」，被告則說那一罐未收
      錢，乙○○又問：「那個時候我不是有問你，你說錢已經
      收了？」，並說：「你是跟我講『四哥』找你要我用的那
      個『圓的』，那後來我才說好啦，要不然我就拿我那罐大
      罐的，我自己要用的給你，後來不是出到外面來的時候，
      我特別還跟你講說，『四哥』錢收了沒有，你還跟我講說
      收了」，並問被告到底收錢了沒有，並表示被告最近怎麼
      怪怪的，被告才稱：其收了二千元，乙○○即責罵被告怎
      麼才收二千元，以後他哪敢出，被告則稱：「那個東西是
      價值四千元或五千元」，乙○○稱：「我只要你三千元就
      好了，我也不要四千、五千，這多的地方，多的我就當成
      你賺的，並交待被告要將三千元交給「孫哥」等語，可見
      被告確係向乙○○拿取毒品販售後再回帳，且販賣毒品所
      得利潤由被告自行決定，堪認被告係為自己營利而販售毒
      品。
（三）再稽之扣案之帳冊，依被告於偵查時所供帳冊記載方式．
      參照上開監聽譯文內容，及原審法院勘驗扣案搖頭丸之結
      果（見原審卷九十四年五月十七日審判筆錄第三頁、第四
      頁）：如附表一編號 1 所示之綠色圓形藥丸，藥丸上有
      「 7 」（方向不確定）的圖形，另於同案被告陳韋呈身
      上扣得之紅色圓形藥丸十八顆及綠色圓形藥四十五顆，紅
      色藥丸上有「Ｖ」、「Ｗ」上下交疊之記號，形似福斯汽
      車之標誌，綠色藥丸上則有一長方形，其內有「 H 」字
      母之一串英文字母，「 H 」後面之字母因為字體不明（
      按依監聽譯文所示，應為 Heineken），無法辨識等情綜
      合以觀，被告在扣案帳冊之記載，其含義應係如下：
  、第一頁「志哥」項下記載「出 50 回 72,000、10/30 回
      20,000、10/31 回 7,000、尚欠 18,000 」，應係指「志
      哥」於不詳時間向被告購買 50 件毒品，被告收回販毒款
      項 72,000 元，於 10 月 30 日被告又收回 20,000 元，
      於 10 月 31 日被告收回 7,000 元，「志哥」尚欠其購
      毒款項 18,000 元。同頁帳冊於「志哥」項下並記載「拿
      走 25 包 37,500 」、「 11/3 回 10,000 」「尚欠 45,
      500 」，應係指「志哥」向被告取走 25 包愷他命（按依
      被告所為販售價格，應係指每包價值 1,500 之元中包裝
      愷他命）之愷他命共 37, 500 元，其於 11 月 3 日收回
      10,000 元，「志哥」連同之前所欠 18,000 元，共尚欠
      其毒品貨款 45,5 00 元；同頁帳冊所載：「 11/3 取 12
      包 18,000 」、「共 63,500 」等語，則係指被告出售「
      志哥」每包 1,5 00 元之愷他命 12 包，共 18,000 元，
      連同志哥先前所欠 45,500 元，共尚欠其 63,500 元之意
      。帳冊同頁所載：「 11/3 出 30g 42,000 （回）」、「
      11/3 回 17,400 」、「 11/5 取 58 包 10g 」、「 11
      /10 回 20,000 」、「尚欠 16,300 」等語，則應係指被
      告於 11 月 30 日出售 30 克毒品給「志哥」，已收回
      42,000 元，於 11 月 3 日又收回 17,400 元，又於 11
      月 5 日出售 58 包 10 克毒品給「志哥」，11 月 10 日
      收回20,000元，志哥尚欠其163,000元之意。從上，此部
      分被告甲○○販賣毒品所得財物為188,400元。
  、該帳冊第 2 頁所載：「 12/9 回 15,000 」、「 12/13
      回 10,000 」、「尚欠 13,800 」等語，則係指被告分別
      於 12 月 9 日、13 日收回「志哥」所欠購買毒品款項 1
      5,000 元及 10,000 元，扣除「志哥」已付款項，「志哥
      」尚欠其13,800元。從上，此部分被告甲○○販賣毒品所
      得財物為25,000元。
  、該帳冊第 6 頁記載：「小揚 9K13,500 +10E 4,000 」、
      「 17,500 」，應係指被告出售毒品每包售價 1,500 元
      之愷他命共 9 包及售價每顆 400 元之搖頭丸共 10 顆給
      「小揚」，共應向「小揚」收款 17,500 元之意；同頁所
      記載：「小偉已（應為以）前尚欠 8,000+10E4,000+ 洗
      劑 1,000 」、「 13,000 」等語，應係指陳韋呈先前欠
      被告 8,000 元，又向其購買 10 顆搖頭丸（每顆 400 元
      ）及洗劑 1,000 元，共欠其 13,000 元。同頁帳冊記載：
      「簡總 1800× 4K=7,200 」等語，則係指被告出售每包
      1,800 元之愷他命 4 包給乙○○。同頁帳冊所載：「可
      樂尚欠 10,000 」、「晉瑛欠 3, 00 0 」、「世賢欠
      8,000 」、「長腳欠 2,500 」及「共 6 1,200 元」等語
      ，則係指綽號「可樂」、「晉瑛」「世賢」、「長腳」等
      不詳真實姓名年籍之人尚欠被告購買毒品款項各 10,000
      元、3,00 0 元、8,000 元及 2，500 元，連同「小揚」
      、陳韋呈、乙○○、「可樂」、「晉瑛」、「世賢」、「
      長腳」等人，被告販賣毒品價款應得款共 61,200 元。
  、該帳冊第 7 頁記載：「 12/24 領 170 ㄐㄧㄢˋ× 350=
      59,500」、「出40×350=1 4,000」、「☆H25×450=11,
      250」、「原66×1,800=118, 80 0」、「13×1800=23
      400」、「中80×1,500=120,000」、「15×1,500=22,500
      」、「小100×1,200=120, 000」、「6×1,200 =7,200」
      、「14,000（原審判決誤繕為『1,400』，見原審判決第
      11 頁第12行）+ 23,400+ 22,500+7,200=應回～67,100」
      等語，應係指被告於12月24日，向毒品供應者領取每顆價
      值350元之搖頭丸170顆，共價值59,500元；已售出40顆搖
      頭丸，應得款14,000元；並領取上有Heineken字樣之搖頭
      丸25顆，每顆450元；合計價值11,250元，且領取每包
      1,800 元之原裝愷他命66包，共118,800元，已售出13包
      ，應得款23,40 0元；領取每包1,500元中包裝愷他命80元
      ，合計價值120,00 0元，已售出15包，應得款22,500元；
      領取每包1,200元小包裝愷他命共100包，合計價值
      120,000元，已售出6包，應得款7,200元，合計於該日已
      售出：350元搖頭丸共40顆應得款14,000元（原審判決誤
      繕為140,000 元，見原審判決第11頁第22行）、已售出原
      包裝愷他命13 包應得款23,40 0元、已售出中包裝愷他命
      15包應得款22,500元及已售出小包裝愷他命6包應得款
      7,200元，合計該日販賣搖頭丸、愷他命應得款共67,100
      元。而上述記載「14,000 + 23,400+ 22,500+7,200=應回
      ～67,100」係表明該日販毒應得之款項，是否已經收取，
      並不清楚，故本院不將之計入被告甲○○販賣毒品所得財
      物。
  、該帳冊第八頁記載：「 12/25 Jeno5 K、 30E 」、「小
      揚 20E （已回）」、「回建文 50,000 」、「 12/29Je
      no20 E、5K 」、「簡總 10E 」等語，應係指被告於 12
      月 25 日出售 5 包愷他命及 30 顆搖頭丸給 Jeno，及出
      售 20 顆搖頭丸給小揚，小揚購買毒品款項已收，於該日
      回繳50,000元給建文，復於12月29日出售20顆搖頭丸及5
      包愷他命給Jeno，出售10顆搖頭丸給乙○○之意。上述所
      載回繳建文之款項50,000元，是否為當日販賣毒品所得，
      並不清楚，因此，依罪疑從輕認定原則，不宜將被告甲○
      ○回繳建文販毒集團之販入毒品款項計入本件被告甲○○
      販賣毒品所得財物，另上述「小揚20E（已回）」因未記
      載金額，亦不予計入被告甲○○販賣毒品所得財物，併予
      敘明。
  、該帳冊第 11 頁所載：「 12/25 領 VWE 100 ㄐㄧㄢˋ 1
      00 × 35 0=35,000 」、「出 18 × 350=6,300 」、「
      原（出）33 × 18,00=59,400 」、「中 44 × 1,500=66
      ,000 」、「小 52 × 12,00=62,400 」、「 H25 × 450
      =11,250 」、「 6, 300+59,400+66,000+62,400+11,250=
      205,350 」、「回建文 50,000 」等語，則應係指被告於
      12 月 25 日領取藥丸上有「 V 」、「 W 」上下交疊字
      樣、每顆 350 元之搖頭丸 100 顆，合計價值 35,000 元
      ，已售出 18 顆，應得款項 6,300 元，並出售原包裝愷
      他命 33 包應得款 59,400 元，出售中包裝愷他命 44 包
      應得款 66,000 元、出售小包裝愷他命 52 包應得款 62,
      400 元及出售上有 Heineken 字樣之搖頭丸共 25 顆應得
      款 11,250 元，合計該日出售毒品所得為 205,350 元，
      應回繳「建文」50,000元。而此項記載「回建文50,000」
      是否為當日出售毒品所得，並不清楚，因此，亦不將該筆
      款項計入本件被告甲○○販賣毒品所得財物。
  、該帳冊第 13 頁所載：「應回 352,350、12/31 前」、「
      K ‧ 3 9 × 1,800=70,200、39 × 1,500=58,500、57 ×
      1, 200=68,400 」、「 197,100 」、「 VWE ‧ 260 ×
      350 = 91,000、H E （漏載 25）× 450=11,250 」、「
      小偉 VW100 350 = 35,000、H 40 × 4 50=18,000 」、
      「回建文 50,000 +55,000= 105,000 」、「現貨 48,600
      +61, 500+51,600+27,300=189,000 」、「小偉 35,00 0+
      18,000 =53,000 」等語，則係指被告於 12 月 31 日應
      收回販賣毒品所得款項共 35,250 元，包括出售原裝愷他
      命 39 包計 70,200 元、中包裝愷他命 39 包計 58,500
      元、小包裝愷他命 57 包計 68,400 元，及藥丸上有 VW
      字樣之搖頭丸 260 顆計 91,000 元、藥丸上有 Heineken
      字樣之搖頭丸 25 顆計 11,250 元，暨出售予小偉即陳韋
      呈之藥舟上有 VW 字樣之搖頭丸 100 顆計 35,00 0 元、
      藥丸上有 Heineken 字樣之搖頭 40 顆計 18,000 元，當
      日應回繳「建文」購毒成本 50,000 元加 55,000 元，共
      105,000 元，現貨尚有原包裝愷他命 27 包（48,600/1,
      800=27）、中包裝愷他命 41 包（ 61,500/1,500=41）、
      小包裝愷他命 43 包（ 51,600/1,200=43）、搖頭丸 78
      （27,300/350=78），共價值 189,000 元，陳韋呈共應給
      付原告購買搖頭丸貨款53,000元。至於上揭「回建文
      50,000 +55,000= 105,000」記載之款項，是否即為出售
      毒品所得，並不清楚，因此，本院不將此筆105,000元款
      項計入被告甲○○販賣毒品所得。
  、該帳冊第 14 頁所載：「元 /1 小偉× 4K 」，應係指被
      告於 94 年 1 月 1 日出售 4 包愷他命給陳韋呈；該帳
      冊第 15 頁記載：「元 /1 前，E × 100+99+50=249 ×
      350=87,150 」、「原× 66、21 ─〉 45 × 1800=81,00
      0 」、「中× 80、27 ─〉 53 × 1500= 795,200 」、
      「小× 100、23 ─〉 77 × 1200=9 2, 400 」、「 Mea
      ─〉 120 （自己的）× 30=3,600 」、「 50,000+55,00
      0+70, 00 0+70,000+76,000=371,000 」等語，應係指被
      告於 94 年 1 月 1 日前共出售搖頭丸 100 顆、99 顆、
      50 顆共 24 顆，以每顆 35 0 元計算，被告應得款共 87
      ,150 元，被告領取 66 包原包裝愷他命，尚餘 21 包，
      已售出 45 包，應收回 81,000 元，其領取中包裝愷他命
      80 包，尚餘 27 包，已售出 53 包，應收回 79,500 元
      ，其領取小包愷他命 100 包，尚餘 23 包，已售出 77
      包，應收回 92,400 元，購入一粒眠 120 顆，每顆 30
      元，共 3,600 元，其應回帳給「建文」 50,000 元、
      55,000 元、70,000 元、70,000 元及 76, 000 元，共
      371,000 元。
  、該帳冊第 17 頁所載：「 K ‧ 1,800 × 66 =120,000、
      1,500 × 80=120,000、1,200 × 100=120,000 」、「
      50,000+50,000+70,000+70,000=245,000 」等語，應係指
      被告於不詳時間領取原包裝、中包裝及小包裝愷他命各
      66 包、80 包、100 包，分別各價值 120,000 元，應回
      帳 55,000 元、50,000 元、70,000 元及 70,000 元，共
      245,000 元給「建文」之意。
      由上開帳冊所載，核與被告供承之售價相符，益徵被告確
      有為帳冊上所載販賣搖頭丸、愷他命之犯行，且同案被告
      陳韋呈係向被告購買搖頭丸、愷他命，被告係以藥丸上有
      VW 字樣之搖頭丸每顆 350 元，上有 Heineken 字樣之搖
      頭丸每顆 400 元之價格出售給陳韋呈，再定期回帳給「
      建文」所屬販毒集團，足見被告確係為自己營利而販賣毒
      品事實，而非與陳韋呈共同販賣。
（四）按販賣毒品係違法行為，非可公然為之，亦無公定之價格
      ，無論瓶裝或紙包，均可任意分裝增減分量，而每次買賣
      之價差，亦隨時依雙方資力、關係之深淺、需求之數量、
      來源是否充裕、販賣者是否渴求資金、查緝是否嚴緊、購
      買者被查獲時供述購買對象之可能性之風險評估等，而異
      其標準，非可一概而應，販賣之利得除經坦承及價量俱臻
      明確外，委難察得實情，販賣之人從價差或量差中牟利方
      式雖異，但其圖利之非法販賣行為則一，販賣搖頭丸、愷
      他命等毒品之行為，事涉重典，苟無利潤可圖，實無任意
      將搖頭丸、愷他命讓與他人之可能。雖被告於原審法院審
      理時辯稱，其所持有毒品係「陳威廷」所寄放，之前自白
      該批毒品為其所有一事與事實不符云云，衡情倘為警查獲
      之毒品確非被告所有，被告理應自始否認為其所有，然被
      告卻分別於離案發時較近且尚未被污染而較少權衡利害關
      係所供較貼近真實之檢訊、聲請羈押審理時稱，係其所有
      供販賣之用；況查，扣案之第二、三、四級毒品數量甚多
      ，果如被告所辯係名為「陳威廷」所交付，則被告為警查
      獲時、首次偵訊時及聲請羈押庭審理時為何不供出，反而
      一再更正其辯詞？參以被告將上開毒品分別放置於租屋處
      內之小桌上、床頭櫃上、床頭櫃內及其所用皮包內，倘係
      名為「陳威廷」者所託付保管，被告理應放置於同一處，
      而不會散置多處，詎被告卻將之散置於租屋處小桌上、床
      頭櫃上、床頭櫃內及其皮包內，並擅自取用，可見被告一
      再飾詞自圓其說之情虛之處，其所為辯解，均屬事後推諉
      卸責之詞，均不足採，扣案之搖頭丸、愷他命、一粒眠等
      毒品，應係被告尚未賣出之物，應堪徵信。
（五）至被告辯稱：扣案帳冊全係其記載 PUB 賣票記錄云云，
      惟查：扣案帳冊第二十一頁雖有記載「元 /14 起包箱售
      價：日、一、二、四 1,000、2,000、3,000、4,000 」、
      「三 2,000、3,000、5,000、6, 000 」、「五、六
      3,000 、4,000、6,000、8,000 」等字樣，惟查依上開理
      由 (三 )所述帳冊上有關販賣毒品之記載，均位於該帳冊
      第一頁至第十九頁，所載日期最晚為元月一日，且上開第
      第一頁至第十九頁所載金額、數量等內容，亦核與二十一
      頁所載之內容、方式不一檥，是被告此部分所辯，亦不足
      採信。
（六）本件扣案如附表一編號 1、2 之綠色圓形藥丸、淺綠色圓
      形藥丸如附表二編號 1、2 所示白色粉末及如附表編號 8
      、 9 所示之淺紅色圓形藥丸，經送請內政部警政署刑事
      警察局鑑定結果，其中如附表一編號 1 之綠色圓形藥錠
      ， 30.65 公克，驗餘總淨 29.34 公克，檢出含有第二級
      毒品 MDMA 成分、第三級毒品愷他命成分及微量第四級毒
      品定成分；如附表一編號 2 所示之淺綠色圓形藥錠，總
      淨重 0.26 公克，驗餘總淨重 0.09 公克，檢出含有第二
      級毒品 MDMA 成分；如附表二編號 8、9 所示之淺紅色圓
      形藥錠，總淨重 88.98 公克（87.31g+1.67g），驗餘總
      重 88.26 公克（86.95g+1.31g，應扣除自蘇皓志身上扣
      得之 1 顆），檢出含有第四級毒品安定、硝西泮等成分
      ；如附表二編號 1 之白色粉末，淨重 6.41 公克，驗餘
      淨重 6.32 公克，檢出第三級毒品愷他命成分，並測得其
      純度為 95.6%；如附表二編號 2 所示之白包粉末，淨重
      17.26 公克，驗餘淨重 17.09 公克，檢出微量第三級毒
      品恒他命成分，有內政部刑事警察局 94 年 4 月 12 日
      刑鑑字第 0940019237 號、同年 6 月 9 日刑鑑字第
      0940083096 號鑑驗通知書各一件可稽，並有被告所有供
      其販賣第三級毒品愷他命所用如附表二編號 3 所示之含
      咖啡因、乙醯胺酚成分之白色粉末 1 包、如附表二編號
      4 所示之含咖非因成分之白色粉末 1 包、如附表二編號
      5 所示含咖啡因成分之白色粉末 1 大罐、及含乙醯胺酚
      成分之白色粉末 1 包，及被告所有分別供其販賣第三級
      毒品愷他命所用之磅秤 1 台、大分裝袋 52 個、小分裝
      袋 100 個、分裝袋 30 個、帳冊 1 本及門號 00000000
      00 號行動電話一支等物扣案可稽。
（七）又販賣毒品罪，係行為人明知其為毒品，意圖販賣營利，
      而將毒品購入或賣出，有一於此，不必二者兼備，其犯罪
      即屬完成，因此，所謂販賣毒品者，並不以販入之後，復
      行賣出為必要條件，只要以營利為目的，將毒品購入或賣
      出，有一於此，其犯罪就已經完成，故不論販入或賣出之
      行為，皆屬販賣行為之一部分（最高法院 88 年度台上字
      第 2398 號、90 年度台上字第 1204 號、91 年度台上字
      第 1143 字號判決可資參照）。本件依被告前開自白、行
      動電話監聽譯文及帳冊記載，已足證明被告自93年10月間
      起至94年1月27日20時止，以搖頭丸每顆250元、愷他命1
      瓶800元，一粒眠每顆20元計算成本價販入後，再分別以
      搖頭丸每顆350元或400元、愷他命每包以1,200元、1,500
      或1,800元、一粒眠以每顆40元之價格販賣等情，如前所
      述，是上開被告有關其販賣搖頭丸、愷他命、一粒眠之供
      述顯與事實相符，得採為認定本件犯罪事實之論據。
（八）被告甲○○係連續以先進貨販賣再扣除其販賣毒品所得利
      潤後定期結算販入毒品成本之方式，向綽號「簡總」之乙
      ○○、綽號「建文」、「孫哥」之人，取得其欲供販賣所
      用第二、三、四級毒品，在桃園縣桃園市○○路六十六號
      「爵士藍調PUB」店內等地點，將毒品出售予陳韋呈、乙
      ○○、及綽號分別為「志哥」、「小揚」等人等情，已詳
      細認定如上。然綽號「簡總」之乙○○既能販賣毒品予被
      告，何以又向被告購買毒品一事。查被告甲○○於95年6
      月7日本院本審時供稱：伊沒有販賣毒品，惟有與乙○○
      聯繫購買第2級毒品MDMA（用乙○○所用0000000000行動
      電話），而被扣案帳冊上記載「簡總10E」，應該是伊跟
      簡總買搖頭丸，其「10E」伊忘了是什麼意思（見本院本
      審卷第31頁背面至第32頁背面）；又於95年7月26日本院
      本審時陳稱：伊曾向乙○○買過毒品，扣案帳冊第3頁記
      載「乙○○1800×4k＝7200」是記載舞廳包廂的價錢，而
      扣案帳冊第4頁背面記載「簡總10E」，伊忘了什麼意思（
      見本院本審卷第49頁正面、背面）。被告甲○○僅承認有
      向乙○○購買毒品，但否認有販賣毒品予乙○○。但是，
      扣案帳冊第6頁記載：「小揚9k13,500 +10E 4,000」、「
      175,00」，應係指被告出售毒品每包售價1,500元之愷他
      命共9包及售價每顆400元之搖頭丸共10顆給「小揚」，共
      應向「小揚」收款17,500元之意；同頁所記載：「小偉已
      （應為以）前尚欠8,000+10E 4,000+洗劑1,000」、「
      13,000」等語，應係指陳韋呈先前欠被告8,000元，又向
      其購買10顆搖頭丸（每顆400元）及洗劑1,000元，共欠其
      13,000元。同頁帳冊記載：「簡總1800×4k=7,200」等語
      ，則係指被告出售每包1,800元之愷他命4包給乙○○之意
      。而該帳冊第8頁記載：「12/25 Jeno 5 K、30E」、「小
      揚20E（已回）」、「回建文50,000」、「12/29 Jeno
      20E、5K」、「簡總10E」等語，應係指被告於12月25日出
      售5包愷他命及30顆搖頭丸給Jeno，及出售20顆搖頭丸給
      小揚，小揚購買毒品款項已收，於該日回繳50,000元給建
      文，復於12月29日出售20顆搖頭丸及5包愷他命給Jeno，
      出售10顆搖頭丸給乙○○之意，已如前述。按現今毒品交
      易之情形，吸毒者間相互調貨之情形在所多有。被告甲○
      ○有施用毒品之行為，曾經法院裁定入勒戒處所觀察勒戒
      ，有本院被告前案紀錄表附卷可稽（見本院本審卷第11頁
      ）。乙○○因本件販賣毒品之犯罪，經臺灣桃園地方法院
      檢察署檢察官以94年度偵字第10622號提起公訴，由臺灣
      桃園地方法院以94年訴字第1427號審理並判處連續成年人
      與少年共同販賣第二級毒品，量處有期徒刑12年，此有本
      院乙○○前案紀錄表附卷可稽（見本院本審卷第70頁）。
      乙○○於臺灣桃園地方法院94年訴字第1427號審判時供稱
      ：購入之毒品係供自己施用，而將毒品交付甲○○後，有
      時會跟甲○○拿等語，有該案判決書可查（見本院本審卷
      第77、86頁）。因此，本件被告甲○○曾向乙○○購買毒
      品，而乙○○遇有自己欲施用卻缺乏毒品，因而再向被告
      甲○○購買毒品之情事，亦屬常情。是故，本件綽號「簡
      總」之乙○○販賣毒品予被告甲○○，嗣又向被告購買毒
      品，實屬合理，併予敘明。
（九）綜上所述，被告確有向乙○○等人販入含第二級毒品 MDM
      A、第三級毒品愷他命暨第四級毒品安定之搖頭丸，及第
      三級毒品愷他命，暨含第四級毒品安定、硝西泮之一粒眠
      等毒品，並於「爵士藍調 PUB 」等地分別賣出上開搖頭丸
      、愷他命及一粒眠予不特定人之行為，被告所辯，顯係事
      後委責之詞，不足採信，本件事證明確，被告此部犯行已
      堪認定，應依法論科。
三、按「行為後法律有變更者，適用行為時之法律。但行為後之
    法律有利於行為人者，適用最有利於行為人之法律。」，刑
    法第2條第1項訂有明文。被告甲○○行為後，刑法第56條連
    續犯之規定，業於94年2月2日修正公布刪除，並於95年7月1
    日施行，則被告之犯行，依修正後之刑法既已刪除連續犯之
    規定，則所犯上述各罪應依數罪併罰之規定分論併罰。此刪
    除雖非犯罪構成要件之變更，但顯已影響行為人刑罰之法律
    效果，自屬法律有變更，依新法第2條第1項規定，比較新、
    舊法結果，仍應適用較有利於被告之行為時法律即舊法論以
    連續犯（最高法院95年第8次刑事庭會議決議參照）。另本
    件被告故意犯本件有期徒刑以上之罪，不論依修正前之刑法
    第47條，或修正後之刑法第47條第1項之規定，均構成累犯
    ，對本件被告甲○○而言並無有利或不利之情形，本不生新
    舊法比較之問題，應逕依行為時即修正前之刑法第47條，論
    以累犯，並加重其刑。次按MDMA係毒品危害防制條例所規定
    之第二級毒品，愷他命則係同條例所規定之第三級毒品，安
    定、硝西泮則係同條例所規定之第四級毒品，是核被告所為
    ，分別係犯毒品危害防制條例第四條第二項之販賣第二級毒
    品罪、同條第三項之販賣三級毒品罪、同條第四項之販賣第
    四級毒品罪。被告自販入後，其後繼續性之持有，屬於行為
    之繼續，其販賣毒品前後之持有毒品行為，即應為販賣之高
    度行為所吸收，均不另論罪。被告先後多次販賣第二級毒品
    、第三級毒品及第四級毒品之犯行，時間密接，觸犯構成要
    件相同之罪名，顯係基於概括犯意而為，應依連續犯規定論
    以一罪，並依法僅就法定本刑為有期徒刑及罰金部分加重其
    刑，至法定本刑為無期徒刑部分，則依法不得加重。被告以
    一營利之目的，同時販入第二級毒品、第三級毒品及第四級
    毒品，為想像競合犯，應依刑法第55條之規定，及先連續後
    想像競合法則，從一重之連續販賣第二級毒品罪處斷。
四、被告係為自己利益而計算販入毒品應收回款項及回繳「建文
    」等之成本價，且其出售價格高於成本價，甚且明確記載其
    出售予陳韋呈搖頭丸之應收回款項，已如前述，公訴意旨認
    被告與陳韋呈間就販賣毒品之犯行，有犯意聯絡及行為分擔
    ，應論共同正犯，尚有未洽，併此敘明。被告前於89年間，
    因竊盜案件，經原審法院以89年度易字第1359號判處有期徒
    刑3月確定在案，於90年3月19日易科罰金執行完畢，此有本
    院被告前案紀錄表在卷可稽，其於5年以內再犯本件最重本
    刑為有期徒刑以上之罪，為累犯，依法僅就法定本刑為有期
    徒刑及罰金部分加重其刑，至於法定本刑為無期徒刑部分，
    則依法不得加重。
五、扣案如附表一編號1、2所示含第二級毒品MDMA、第三級毒品
    愷他命暨第四級毒品安定之綠色圓形藥錠（驗餘總淨重29.
    34公克）、含第二級毒品MDMA之淺綠色圓形藥錠（驗餘總淨
    重0.09公克）等毒品，均為毒品危害防制條例第2條第1項第
    2款所規定之第二級毒品，不問屬於犯人與否，均應依同條
    例第18條第1項前段規定宣告沒收銷燬之。
六、毒品危害防制條例第2條第2項規定：「毒品依其成癮性、濫
    用性及對社會危害性分為四級」並就製造、運輸、販賣、意
    圖販賣而持有、以非法方法使人施用、引誘他人施用及轉讓
    等不同品項毒品之行為，分別定其處罰。至施用或持有第三
    、四級毒品，因其可罰性較低，故予除罪化，僅就施用及持
    有第一、二級毒品科以刑罰。惟鑑於第三、四級毒品均係管
    制藥品，於93年1月9日修正施行之毒品危害防制條例第11條
    之1明定：「無正當理由，不得擅自持有」；第18條第1項後
    段復規定：「查獲之第三、四級毒品，無正當理由而擅自持
    有者，沒入銷燬之」，此係屬行政罰之範疇，與同條項前段
    規定：「查獲之第一、二級毒品，不問屬於犯人與否，均沒
    收銷燬之」係為刑事沒收之規定，核有不同。從而，依同條
    例第18條第1項後段應沒入銷燬之毒品，專指查獲之施用、
    持有第三、四級毒品而言；倘係查獲之製造、運輸、販賣、
    意圖販賣而持有、以非法方法使人施用、引誘他人施用或轉
    讓之第三、四級毒品，既屬同條例相關法條明文規定處罰之
    犯罪行為，即非該條項應沒入銷燬之範圍。又同條例第19條
    第1項所定「供犯罪所用或因犯罪所得之物」，係指犯第4條
    至第9條、第12條、第13條或第14條第1項、第2項之罪所用
    或所得之物，不包括毒品本身在內，自不得為第三、四級毒
    品之沒收依據（以犯第4條第3項販賣第三級毒品罪為例，其
    供犯罪所用之物，當指「供販賣第三級毒品所用之物」而言
    ；第三級毒品本身為販賣之標的，為遂行販賣該毒品使用之
    物，始屬「供犯罪《犯第四條第三項之販賣第三級毒品罪》
    所用之物」）。同條例對於查獲之製造、運輸、販賣、意圖
    販賣而持有、以非法方法使人施用、引誘他人施用及轉讓第
    三、四級毒品之沒收，並無特別規定，如其行為已構成犯罪
    ，則該毒品即屬不受法律保護之違禁物，應回歸刑法之適用
    ，依刑法第38條第1項第1款之規定沒收之（最高法院95年台
    上字第911號判決參照）。故本件扣案如附表二編號1、2所
    示之含第三級毒品愷他命成分之白色粉末（驗餘總淨重
    23.41公克）及如附表二編號8、9所示含有第四級毒品成分
    之淺紅色藥錠（驗餘總淨重100.05公克），依上開說明，係
    屬管制藥品，無正當理由（如供醫療用途），不得擅自持有
    。惟被告係以販賣、意圖販賣而持有上揭附表二編號1、2與
    附表二編號8、9所示之粉末、藥錠，其等分別含有第三、四
    級毒品成分之部分，自屬不受法律保護之違禁物，應依刑法
    第38條第1項第1款之規定沒收之。
七、如附表一所示毒品之外包裝（如附表二編號 16 所示）係被
    告所有供販賣第二級毒品MDMA、第三級毒品愷他命、第四級
    毒品安定所用之物；如附表二編號1至9所示物品之外包裝（
    如附表二編號17所載）分別係被告所有，供販賣第三級毒品
    愷他命，及販賣第四級毒品安定、硝西泮所用之物；含咖啡
    因、乙醯胺酚成分之白色粉末（如附表二編號3所示）、含
    咖啡因成分之白色粉末（如附表二編號4、5所示）、含乙醯
    胺酚成分之白色粉末（如附表二編號6、7所示），亦均為被
    告所有，供其販賣第三級毒品愷他命所用之物；扣案之帳冊
    1本、磅秤1台、分裝袋30個、大分裝袋52 個、小分裝袋100
    個、行動電話1具（門號0000000000 號）等物，亦均為被告
    所有，然因被告否認犯行，故上開扣案物品無從查明究係供
    被告販賣第二級毒品、或販賣第三級毒品抑或販賣第四級毒
    品所用之物，惟上開扣案物既均係供其販賣毒品所用之物，
    故均應依同條例第十九條第一項規定宣告沒收之。又依據扣
    案帳冊所載：「回」字部分，應係記載被告因販售毒品已經
    得到財物之數額，自係被告因犯罪所得之財物，即前開理由
    欄二、（三）、、所載部分，應依同條例第十九條第
    一項規定，宣告沒收，如全部或一部不能沒收時，以其財產
    抵償之。至於帳冊上所載其餘部分，因尚無積極證據證明被
    告確已收到販毒之價款，難認合計為被告因犯罪所得之財物
    ，故不予諭知沒收，合予敘明。
八、至扣案之白色圓形藥錠4顆，經送鑑定結果，檢出Dicyclomi
    ne（係解痙劑）成分，未檢出第二級毒品甲基安非他命、MD
    MA成分及第三級毒品愷他命成分，亦有上開內政部分刑事警
    察局94年4 月12日刑鑑字第0940019237號鑑定書在卷可稽，
    並非違禁物，且乏證據證明供前述犯罪之用，爰不為沒收之
    諭知。
九、原審對被告予以論罪科刑固非無見，惟查原判決（一）疏未
    就被告因販賣毒品所得財物依法予以沒收；（二）依原判決
    認定之事實，被告販賣之時間係自93年10月中旬起，至94年
    1 月27日20時止，而以搖頭丸每顆250元之成本販入後，再
    出賣他人，但於理由欄內卻說明「惟依被告前開自白、行動
    電話監聽譯文及帳冊記載，已足證明被告『自93年10月間起
    至同年1月28日止』，以搖頭丸每顆『200元』、愷他命一瓶
    800元，一粒眠每顆20元計算成本價販入後」等情（見原判
    決第15頁最後1行至第16頁第3行），致事實欄記載犯罪時間
    及搖頭丸每顆成本價格與理由欄之說明前後不符；（三）本
    件被告係以販賣、意圖販賣而持有之第3、4級毒品，應依刑
    法第38條第1項第1款之規定沒收之，原審不察，以毒品危害
    防制條例第19條第1項前段宣告沒收之，核有違誤。本件被
    告之上訴意旨否認犯販賣毒品罪，固無理由，公訴人之上訴
    意旨指原審原判決量刑過輕亦非有據（按公訴人在94年8月
    26 日所具上訴書雖表示對原判決不服提起上訴，惟未附具
    理由，並稱「理由後補」，於94年9月2日所具「補充上訴理
    由書」則僅對原判決關於販賣部分表示不服，故本院認僅就
    原判決關於販賣部分提起上訴），惟原判決就販賣第二級毒
    品部分既有上開可議之處，自屬無可維持，應將該部分暨定
    執行刑部分予以撤銷改判。爰審酌被告貪圖販賣毒品之利益
    ，分別連續在「PUB」青少年大量聚集之處所販賣含第二級
    毒品、第三級毒品、第四級毒品成分之毒品予他人，對社會
    治安及民眾身體健康影響，且扣得之毒品種類包含第二級毒
    品MDMA、第三級毒品愷他命及第四級毒品安定、硝西泮數種
    ，且其數量甚鉅，其中搖頭丸之藥錠數量高達94顆、一粒眠
    藥錠數量更高達478顆，與其犯罪之動機、手段、生活狀況
    、智識程度暨犯罪態度等一切情狀，就販賣第二級毒品部分
    ，量處有期徒刑捌年肆月，如附表一所示之物均沒收銷燬之
    ，如附表二所示之物均沒收之，其所得財物新台幣貳拾壹萬
    參仟肆佰元應予沒收，如全部或一部不能沒收時，以其財產
    抵償之。
十、至於被告所犯轉讓第四級毒品部分，被告在本院上訴審準備
    程序中予以撤回上訴，已告判決確定，附此敘明。
據上論斷，應依刑事訴訟法第369條第1項前段、第364條、第299
條第1項前段，毒品危害防制條例第4條第2項、第3項、第4項、
第18條第1項前段、第19條第1項前段，刑法第2條第1項，行為時
刑法第11條前段、第56條、第55條、第47條、第38條第1項第1款
，判決如主文。
本案經檢察官周志榮到庭執行職務。
中    華    民    國    95    年    9     月    26    日
                  刑事第四庭審判長法  官  蔡秀雄
                                  法  官  周煙平
                                  法  官  沈宜生
以上正本證明與原本無異。
如不服本判決，應於收受送達後十日內向本院提出上訴書狀，其
未敘述上訴之理由者並得於提起上訴後十日內向本院補提理由書
（均須按他造當事人之人數附繕本）。
                                  書記官  陳雅加
中    華    民    國    95    年    9     月    29    日
附錄：本案論罪科刑法條全文
毒品危害防制條例第4條：
製造、運輸、販賣第一級毒品者，處死刑或無期徒刑；處無期徒
刑者，得併科新臺幣1千萬元以下罰金。
製造、運輸、販賣第二級毒品者，處無期徒刑或7年以上有期徒
刑，得併科新臺幣7百萬元以下罰金。
製造、運輸、販賣第三級毒品者，處5年以上有期徒刑，得併科
新臺幣5百萬元以下罰金。
製造、運輸、販賣第四級毒品者，處3年以上10年以下有期徒刑
，得併科新臺幣3百萬元以下罰金。
製造、運輸、販賣專供製造或施用毒品之器具者，處1年以上7年
以下有期徒刑，得併科新臺幣1百萬元以下罰金。
前五項之未遂犯罰之。
附表一：
┌─┬─┬──┬─┬───────────────┬──┐
│編│扣│  檢│數│ 鑑驗結果                     │沒收│
│號│押│  驗│量├────┬──────────┤依據│
│  │物│  單│  │重量    │成                份│    │
│  │品│  位│  │        │                    │    │
│  │名│  編│  │        │                    │    │
│  │稱│  號│  │        │                    │    │
├─┼─┼──┼─┼────┼──────────┼──┤
│1 │綠│10-1│93│淨重    │檢出微量二級毒品3,4-│毒品│
│  │色│    │顆│30.65公 │亞甲基雙氧甲基安非他│危害│
│  │圓│    │  │克，共取│命（                │防制│
│  │形│    │  │1.31公克│3,4-Methylenedioxy- │條例│
│  │藥│    │  │鑑驗用罄│methamphetamine，   │第18│
│  │丸│    │  │，總餘  │MDMA，俗稱快樂丸、搖│條第│
│  │  │    │  │29.34公 │頭丸）成份、三級毒品│1項 │
│  │  │    │  │克      │“愷他命”（Ketamine│前段│
│  │  │    │  │        │，又稱K他命）成份及 │。（│
│  │  │    │  │        │微量四級毒品“安定（│至含│
│  │  │    │  │        │二氮平）”（Diazepam│有第│
│  │  │    │  │        │）成份。            │3級 │
│  │  │    │  │        │                    │毒品│
│  │  │    │  │        │                    │、第│
│  │  │    │  │        │                    │4級 │
│  │  │    │  │        │                    │毒品│
│  │  │    │  │        │                    │之成│
│  │  │    │  │        │                    │份，│
│  │  │    │  │        │                    │因無│
│  │  │    │  │        │                    │法與│
│  │  │    │  │        │                    │第2 │
│  │  │    │  │        │                    │級毒│
│  │  │    │  │        │                    │品之│
│  │  │    │  │        │                    │成份│
│  │  │    │  │        │                    │分離│
│  │  │    │  │        │                    │，故│
│  │  │    │  │        │                    │不另│
│  │  │    │  │        │                    │依刑│
│  │  │    │  │        │                    │法第│
│  │  │    │  │        │                    │38條│
│  │  │    │  │        │                    │第1 │
│  │  │    │  │        │                    │項第│
│  │  │    │  │        │                    │1款 │
│  │  │    │  │        │                    │之規│
│  │  │    │  │        │                    │定諭│
│  │  │    │  │        │                    │知沒│
│  │  │    │  │        │                    │收。│
├─┼─┼──┼─┼────┼──────────┼──┤
│2 │淺│10-2│1 │淨重    │檢出二級毒品3,4- 亞 │毒品│
│  │綠│    │顆│0.26公克│甲基雙氧甲基安非他命│危害│
│  │色│    │  │，取0.17│（3,4-Methylenedioxy│防制│
│  │圓│    │  │公克鑑驗│-methamphetamine，  │條例│
│  │形│    │  │用罄，餘│MDMA，俗稱快樂丸、搖│第18│
│  │藥│    │  │0.09公克│頭丸）成份。        │條第│
│  │丸│    │  │        │                    │1項 │
│  │  │    │  │        │                    │前段│
└─┴─┴──┴─┴────┴──────────┴──┘
附表二：
┌─┬─┬──┬─┬───────────────┬──┐
│編│扣│  檢│數│ 鑑驗結果                     │沒收│
│號│押│  驗│量├────┬──────────┤依據│
│  │物│  單│  │重量    │成                份│    │
│  │品│  位│  │        │                    │    │
│  │名│  編│  │        │                    │    │
│  │稱│  號│  │        │                    │    │
├─┼─┼──┼─┼────┼──────────┼──┤
│1 │愷│B即 │1 │淨重    │檢出三級毒品愷他命│刑法│
│  │他│1-2 │包│6.41公克│  成份。            │第38│
│  │命│    │  │，取    │測得三級毒品愷他命│條第│
│  │粉│    │  │0.09公克│  之純度為95.6％。  │1項 │
│  │末│    │  │鑑定用罄│                    │第1 │
│  │  │    │  │，餘    │                    │款  │
│  │  │    │  │6.32公克│                    │    │
│  │  │    │  │        │                    │    │
│  │  │    │  │        │                    │    │
├─┼─┼──┼─┼────┼──────────┼──┤
│2 │愷│C即 │1 │淨重    │檢出微量三級毒品愷他│刑法│
│  │他│1-4 │包│17.26公 │命成份。            │第38│
│  │命│    │  │克，取  │                    │條第│
│  │粉│    │  │0.17公克│                    │1項 │
│  │末│    │  │鑑定用罄│                    │第1 │
│  │  │    │  │，餘    │                    │款  │
│  │  │    │  │17.09公 │                    │    │
│  │  │    │  │克      │                    │    │
├─┼─┼──┼─┼────┼──────────┼──┤
│3 │含│1-3 │1 │淨重    │檢出“Acetaminophen │毒品│
│  │咖│    │包│13.08公 │”（乙醯胺酚，係解熱│危害│
│  │啡│    │  │克，取  │、鎮痛劑）、“      │防制│
│  │因│    │  │0.11公克│Caffeine ”（咖啡因 │條例│
│  │、│    │  │鑑驗用罄│，係興奮劑）等成份。│第19│                  │前段│
│  │乙│    │  │，餘    │未檢出二級毒品甲基安│條第│
│  │醯│    │  │12.97 公│非他命、MDMA成份及三│1項 │
│  │胺│    │  │克      │級毒品K他命成份。   │前段│
│  │酚│    │  │        │                    │    │
│  │成│    │  │        │                    │    │
│  │份│    │  │        │                    │    │
│  │之│    │  │        │                    │    │
│  │白│    │  │        │                    │    │
│  │色│    │  │        │                    │    │
│  │粉│    │  │        │                    │    │
│  │末│    │  │        │                    │    │
├─┼─┼──┼─┼────┼──────────┼──┤
│4 │含│A即 │1 │淨重    │檢出“Caffeine”（咖│毒品│
│  │咖│1-1 │包│93.67公 │啡因，係興奮劑）成份│危害│
│  │啡│    │  │克，取  │。未檢出二級毒品甲基│防制│
│  │因│    │  │0.02公克│安非他命、MDMA成份及│條例│
│  │成│    │  │鑑定用罄│三級毒品K他命成份。 │第19│                  │前段│
│  │份│    │  │，餘    │                    │條第│
│  │之│    │  │93.65公 │                    │1項 │
│  │白│    │  │克      │                    │前段│
│  │色│    │  │        │                    │    │
│  │粉│    │  │        │                    │    │
│  │末│    │  │        │                    │    │
│  │  │    │  │        │                    │    │
│  │  │    │  │        │                    │    │
│  │  │    │  │        │                    │    │
│  │  │    │  │        │                    │    │
│  │  │    │  │        │                    │    │
├─┼─┼──┼─┼────┼──────────┼──┤
│5 │含│2   │1 │淨重    │檢出“Caffeine”（咖│毒品│
│  │咖│    │大│481.94公│啡因，係興奮劑）成份│危害│
│  │啡│    │罐│克，取  │。未檢出二級毒品甲基│防制│
│  │因│    │  │0.09公克│安非他命、MDMA成份及│條例│
│  │成│    │  │鑑驗用罄│三級毒品K他命成份。 │第19│                  │前段│
│  │份│    │  │，餘    │                    │條第│
│  │之│    │  │481.85公│                    │1項 │
│  │白│    │  │克      │                    │前段│
│  │色│    │  │        │                    │    │
│  │粉│    │  │        │                    │    │
│  │末│    │  │        │                    │    │
├─┼─┼──┼─┼────┼──────────┼──┤
│6 │含│D即 │1 │淨重    │檢出“Acetaminophen │毒品│
│  │乙│1-5 │包│33.38   │”（乙醯胺酚，係解熱│危害│
│  │醯│    │  │公克，取│、鎮痛劑）成份。未檢│防制│
│  │胺│    │  │0.01公克│出二級毒品甲基安非他│條例│
│  │酚│    │  │鑑驗用罄│命、MDMA成份及三級毒│第19│                  │前段│
│  │成│    │  │，餘    │品K他命成份。       │條第│
│  │份│    │  │33.37公 │                    │1項 │
│  │之│    │  │克      │                    │前段│
│  │白│    │  │        │                    │    │
│  │色│    │  │        │                    │    │
│  │粉│    │  │        │                    │    │
│  │末│    │  │        │                    │    │
├─┼─┼──┼─┼────┼──────────┼──┤
│7 │含│6   │1 │淨重    │檢出“Acetaminophen │毒品│
│  │乙│    │包│719.80  │”（乙醯胺酚，係解熱│危害│
│  │醯│    │  │公克，取│、鎮痛劑）成份。未檢│防制│
│  │胺│    │  │0.15公克│出二級毒品甲基安非他│條例│
│  │酚│    │  │鑑驗用罄│命、MDMA成份及三級毒│第19│
│  │成│    │  │，餘    │品K他命成份。       │條第│
│  │份│    │  │719.65公│                    │1項 │
│  │之│    │  │克      │                    │前段│
│  │白│    │  │        │                    │    │
│  │色│    │  │        │                    │    │
│  │粉│    │  │        │                    │    │
│  │末│    │  │        │                    │    │
├─┼─┼──┼─┼────┼──────────┼──┤
│8 │淺│3   │四│總淨重  │檢出第四級毒品“安定│刑法│
│  │紅│    │百│87.31公 │（二氮平）”（      │第38│
│  │色│    │七│克，取  │Diazepam ）、“硝西 │條第│
│  │圓│    │十│0.36公克│泮（耐妥眠）”（    │1項 │
│  │形│    │顆│鑑驗用罄│Nitrazepam）等成份。│第1 │
│  │藥│    │  │，總餘  │                    │款  │
│  │丸│    │  │86.95公 │                    │    │
│  │  │    │  │克      │                    │    │
├─┼─┼──┼─┼────┼──────────┼──┤
│9 │淺│4   │8 │        │檢出第四級毒品“安定│刑法│
│  │紅│    │顆│        │（二氮平）”（      │第38│
│  │色│    │  │        │Diazepam ）、“硝西 │條第│
│  │圓│    │  │        │泮（耐妥眠）”（    │1項 │
│  │形│    │  │        │Nitrazepam）等成份。│第1 │                  │前段│
│  │藥│    │  │        │                    │款  │
│  │丸│    │  │        │                    │    │
├─┼─┴──┼─┼────┼──────────┼──┤
│10│帳冊    │1 │        │                    │毒品│
│  │        │本│        │                    │危害│
│  │        │  │        │                    │防制│
│  │        │  │        │                    │條例│
│  │        │  │        │                    │第19│
│  │        │  │        │                    │條第│
│  │        │  │        │                    │1項 │
│  │        │  │        │                    │前段│
├─┼────┼─┼────┼──────────┼──┤
│11│磅秤    │1 │        │                    │毒品│
│  │        │台│        │                    │危害│
│  │        │  │        │                    │防制│
│  │        │  │        │                    │條例│
│  │        │  │        │                    │第19│
│  │        │  │        │                    │條第│
│  │        │  │        │                    │1項 │
│  │        │  │        │                    │前段│
├─┼────┼─┼────┼──────────┼──┤
│12│分裝袋  │30│        │                    │毒品│
│  │        │個│        │                    │危害│
│  │        │  │        │                    │防制│
│  │        │  │        │                    │條例│
│  │        │  │        │                    │第19│
│  │        │  │        │                    │條第│
│  │        │  │        │                    │1項 │
│  │        │  │        │                    │前段│
├─┼────┼─┼────┼──────────┼──┤
│13│大分裝袋│52│        │                    │毒品│
│  │        │個│        │                    │危害│
│  │        │  │        │                    │防制│
│  │        │  │        │                    │條例│
│  │        │  │        │                    │第19│
│  │        │  │        │                    │條第│
│  │        │  │        │                    │1項 │
│  │        │  │        │                    │前段│
├─┼────┼─┼────┼──────────┼──┤
│14│小分裝袋│壹│        │                    │毒品│
│  │        │佰│        │                    │危害│
│  │        │個│        │                    │防制│
│  │        │  │        │                    │條例│
│  │        │  │        │                    │第19│
│  │        │  │        │                    │條第│
│  │        │  │        │                    │1項 │
│  │        │  │        │                    │前段│
├─┼────┼─┼────┼──────────┼──┤
│15│行動電話│1 │        │                    │毒品│
│  │（門號  │具│        │                    │危害│
│  │0000000-│  │        │                    │防制│
│  │895號） │  │        │                    │條例│
│  │        │  │        │                    │第19│
│  │        │  │        │                    │條第│
│  │        │  │        │                    │1項 │
│  │        │  │        │                    │前段│
├─┼────┼─┼────┼──────────┼──┤
│16│附表一所│  │        │                    │毒品│
│  │示毒品之│  │        │                    │危害│
│  │外包裝  │  │        │                    │防制│
│  │        │  │        │                    │條例│
│  │        │  │        │                    │第19│
│  │        │  │        │                    │條第│
│  │        │  │        │                    │1項 │
│  │        │  │        │                    │前段│
├─┼────┼─┼────┼──────────┼──┤
│17│附表二編│  │        │                    │毒品│
│  │號1至9所│  │        │                    │危害│
│  │示物品之│  │        │                    │防制│
│  │外包裝  │  │        │                    │條例│
│  │        │  │        │                    │第19│
│  │        │  │        │                    │條第│
│  │        │  │        │                    │1項 │
│  │        │  │        │                    │前段│
└─┴────┴─┴────┴──────────┴──┘


司法院資訊處製作；財團法人民間司法改革基金會備份。
